臺灣高等法院刑事裁定　　　　　　　　　　　　　　九十二年度毒抗字第六二七號
　　抗告人即
　　被　　告　　甲○○
右抗告人因違反毒品危害防制條例案件，不服台灣板橋地方法院中華民國九十二年十
二月二日裁定（九十二年度毒聲字第三七二八號），提起抗告，本院裁定如左：
    主  文
抗告駁回。
    理  由
一、本件抗告意旨略以：(一)檢察官暨原審法官於聲請及裁定前，均未傳喚抗告人到庭
    說明，此侵害抗告人之權利。(二)本案被警查獲之毒品，係自抗告人口袋中掉出為
    警拾得，非在抗告人吸食或交易之際查獲，抗告人現今未吸食毒品等情，提起抗
    告。
二、按甲基安非他命經口服投與後約百分之七十於二十四小時內自尿中排出，約百分
    之九十於九十六小時內自尿中排出，由於目前國內尿液中甲基安非他命之檢驗僅
    為鑑定其是否呈陽性反應尚未定其含量，且甲基安非他命成分之檢出與其投與方
    式、投與量、個人體質、採尿時間與檢測之精密度等諸多因素有關，因此僅憑尿
    液中呈安非他命陽性反應，並無法確實推算吸食時間距採集時間之長短，惟依上
    述資料推斷，最長可能不會超過四日，此有行政院衛生署藥物食品檢驗局八十一
    年二月八日（八一）藥檢壹字第００一一五六號函可參。
三、經查：抗告人甲○○前因施用第二級毒品安非他命案件，經臺灣板橋地方法院裁
    定送觀察、勒戒後，有繼績施用毒品之傾向，由該院裁定令入戒治處所施以強制
    戒治壹年，於民國八十九年一月二十一日交付保護管束期滿，由臺灣板橋地方法
    院檢察署檢察官於八十九年三月二十三日，以八十九年度戒毒偵字第一七七號為
    不起訴處分確定在案。惟抗告人猶不知悔改，又於九十二年十月三十日十八時零
    五分許為警採尿前九十六小時內某時，在不詳地點施用第二級毒品安非他命一次
    ，經警於九十二年十月三十日十四時許，在臺北市中山區○○○路○段四七號查
    獲。檢察官訊據抗告人雖否認上揭犯行，惟查被告為警查獲後所採集之尿液經送
    檢驗後，呈安非他命陽性反應，有明生生物科技股份有限公司出具之濫用藥物檢
    體檢驗報告附卷可稽，堪認抗告人自九十二年十月三十日十八時零五分許採尿時
    往前回溯九十六小時內之某時，確有施用第二級毒品安非他命之行為無訛。此外
    ，並有第二級毒品安非他命一包（淨重零點二公克）可資佐證，復有上開不起訴
    處分書、臺灣板橋地方法院檢察署刑案資料查註紀綠表附卷可考。原審以抗告人
    於前開不起訴處分後五年內再犯毒品危害防制條例第十條第二項之罪，而依同條
    例第二十三條第二項之規定，裁定抗告人令入戒治處所，施以強制戒治一年，經
    核尚無不合。抗告意旨固指稱：抗告人未出庭說明云云，惟裁定並不以經當事人
    到庭說明為必要，扣案之安非他命雖係自抗告人口袋中掉出，並非在抗告人吸食
    或交易之際查獲，但抗告確有施用第二級毒品之事實，有如前述，此部分亦不影
    響前開認定。
四、綜上所述，抗告人之抗告意旨，不足採信，其抗告為無理由，應予駁回。
據上論斷，依刑事訴訟法第四百十二條，裁定如主文。
中　　　華　　　民　　　國　　九十三　　年　　　一　　　月　　　六　　　日
                              臺灣高等法院刑事第二十四庭
                                  審判長法  官  陳  貽  男
                                        法  官  徐  世  禎
                                        法  官  李  世  貴
右正本證明與原本無異。
不得再抗告。
                                        書記官  魏  汝  萍
中　　　華　　　民　　　國　　九十三　　年　　　一　　　月　　　六　　　日
